【裁判字號】    92,上訴,1526
【裁判日期】    920612
【裁判案由】    違反槍砲彈藥刀械管制條例
【裁判全文】
臺灣高等法院刑事判決                          九十二年度上訴字第一五二六號
    上  訴  人
    即  被  告  甲○○
    指定辯護人  本院公設辯護人王永炫
右上訴人，因違反槍砲彈藥刀械管制條例案件，不服臺灣宜蘭地方法院，九十二年度
訴字第五三號，中華民國九十二年四月八日第一審判決（起訴案號：臺灣宜蘭地方法
院檢察署九十一年度偵字第二八九七號）提起上訴，本院判決如左：
    主  文
上訴駁回。
    事  實
一、甲○○於民國九十年九月間某日，在臺北市士林夜市內，以新臺幣五千元之價格
    購得仿ＦＮ廠半自動手槍製造之點二二玩具手槍（含彈匣）一支後，將該玩具手
    槍攜返其位於宜蘭縣羅東鎮○○街二五０號二樓住處，依購入玩具手槍所附之說
    明書將該支玩具手槍拆解，並至其先前位於宜蘭縣冬山鄉順安村工作處所以車床
    改造及換裝土造金屬槍管，而於同年十二月底完成改造換裝金屬槍管之工作，而
    未經許可製造其他可發射子彈具有殺傷力之改造手槍（槍枝管制號碼：0000
    000000）。另其復於九十年底某日在宜蘭縣員山鄉不詳處所，自年籍姓名
    不詳綽號「阿清」之成年男子無償收受而取得業將土造金屬彈殼加裝直徑七．九
    釐米金屬彈頭組合而成之土造子彈四顆，而未經許可持有具有殺傷力之子彈。嗣
    於九十一年十一月一日七時二十分許，其騎乘車牌號碼ＵＸＺ─八七三號機車搭
    載少年游叔寶途經宜蘭縣羅東鎮○○路與倉前路口時，遭警攔檢查獲，並當場扣
    得其所持有之上開改造手槍（含彈匣）一支及子彈四顆（經送鑑試射後全部滅失
    ）。
二、案經宜蘭縣警察局羅東分局移請臺灣宜蘭地方法院檢察署檢察官偵查起訴。
    理  由
一、訊據上訴人即被告甲○○除供承有於右揭時地自綽號「阿清」之不詳姓名成年男
    子收受右開土造土彈四顆外，矢口否認有改造玩具手槍成具有殺傷力之犯行，並
    辯稱：伊並未改造槍枝，該手槍是綽號「阿清」交給伊的云云，惟查被告於九十
    一年十一月一日上午七時二十分許，騎乘車牌號碼ＵＸＺ─八七三號機車，行經
    宜蘭縣羅東鎮○○路與倉前路口時，遭警攔檢而於該機車置物箱內查獲右揭改造
    手槍（含彈匣）一支及子彈四顆，而被告於警訊、偵查中及原審法院審理迭次供
    承於右開時地將其以新台幣五千元價格購得之仿ＦＮ廠半自動手槍製造之點二二
    玩具手槍（含彈匣），至其工作處所以車床改造並換裝土造金屬槍管，使之具
    有殺傷力，暨於右述時地自綽號「阿清」者收受土造子彈四顆之事實，並有該改
    造完成之玩具手槍（含彈匣）一支及子彈四顆扣案可稽，而該扣案之改造手槍（
    含彈匣）一支經送內政部警政署刑事警察局鑑驗結果，認係仿ＦＮ廠半自動手槍
    製造之玩具手槍換裝土造金屬槍管而成之點二二改造手槍，可擊發適用子彈，機
    械性能良好，具有殺傷力（槍枝管制號碼0000000000），至扣案之子
    彈四顆，經送該局鑑定及試射，認皆屬土造金屬彈殼加裝直徑七點九釐米金屬彈
    頭組合而成之土造子彈，均可擊發具有殺傷力，此有該局九十一年十二月二十日
    刑鑑字第０九一０三０五二三九號槍彈鑑定書及九十二年三月十二日刑鑑字第０
    九二００二七三六七號函各一份在卷可參，而查被告於警訊時即供承上揭土造子
    彈四顆係綽號「阿清」之男子所交付，苟上揭改造手槍一支亦同係綽號「阿清」
    者所交付，非其購買玩具手槍予以改造，何以被告於警訊時未併即向警供明，嗣
    於偵查中及原審法院審理時復仍坦承將其所購買之玩具手槍換裝土造金屬槍管之
    事實，是被告事後翻異前詞，否認有改造玩具手槍使之具有殺傷力之犯行，要屬
    推諉卸責之詞，不足採信，事證明確，被告犯行洵堪認定。
二、被告甲○○未經許可而將玩具手槍改造成具有殺傷力之改造手槍（含彈匣），核
    其所為係犯槍砲彈藥刀械管制條例第十一條第一項未經許可製造其他可發射子彈
    具有殺傷力之改造手槍罪。其未經許可製造扣案改造手槍後之持有該改造手槍之
    行為，已為製造扣案改造手槍之行為吸收而不另論罪。又其未經許可逕自年籍姓
    名不詳綽號「阿清」之成年男子處取得子彈而持有之行為，則係犯槍砲彈藥刀械
    管制條例第十二條第四項之未經許可持有子彈罪。其所犯上開二罪間，犯意各別
    ，罪名互異，應予分論併罰。原審以被告上述犯行罪證明確，援引槍砲彈藥刀械
    管制條例第十一條第一項、第十二條第四項、刑法第十一條前段、第四十二條第
    二項、第五十一條第五款、第十款、第三十八條第一項第一款、罰金罰鍰提高標
    準條例第二條及現行法規所定貨幣單位折算新台幣條例第二條之規定，並審酌被
    告改造玩具手槍及持有子彈，嚴重危害社會善良風氣，惟念其為警查獲後即坦承
    犯行，態度良好，亦未持改造手槍及子彈作案，或有何危害社會及他人安全之不
    法行徑，暨被告之素行、犯罪之動機、目的、手段、對社會治安所可能致生之危
    害等一切情狀，就被告所犯之製造其他可發射子彈具有殺傷力之改造手槍罪及無
    故持有子彈罪，分別量處有期徒刑五年二月，併科罰金新台幣六萬元，及有期徒
    刑七月，併科罰金新台幣一萬元，並定其應執行刑為有期徒刑五年六月，併科罰
    金新台幣六萬元，而就罰金部分併諭知易服勞役之折算標準，復以扣案之可發射
    子彈具有殺傷力之改造手槍（含彈匣）一支係屬違禁物，併依刑法第三十八條第
    一項第一款規定宣告沒收，至扣案之子彈四顆均於送鑑驗時全數試射而滅失，自
    不併予宣告沒收，亦於判決理由敘明，經核認事用法，並無違誤，而依被告之犯
    罪情節及所犯之罪之法定刑，原審量刑亦屬允當，被告上訴意旨否認有製造具有
    殺傷力之改造手槍犯行及指摘原審量刑過重，尚難認有理由，應予駁回。
據上論結，應依刑事訴訟法第三百六十八條，判決如主文。
本案經檢察官施慶堂到庭執行職務。
中      華      民      國    九十二    年      六      月      十二    日
                              臺灣高等法院刑事第三庭
                                  審判長法  官  張  連  財
                                        法  官  林  明  俊
                                        法  官  張  傳  栗
右正本證明與原本無異。
如不服本判決，應於收受送達後十日內向本院提出上訴書狀，其未敘述上訴之理由者
並得於提起上訴後十日內向本院補提理由書（均須按他造當事人之人數附繕本）。
                                        書記官  秦  慧  榮
中      華      民      國    九十二    年      六      月      十三    日
附錄：本案論罪科刑法條全文
槍砲彈藥刀械管制條例第十二條第一項
未經許可，製造、販賣或運輸子彈者，處一年以上七年以下有期徒刑，併科新台幣五
百萬元以下罰金。
槍砲彈藥刀械管制條例第十二條第四項
未經許可，持有、寄藏或意圖販賣而陳列子彈者，處五年以下有期徒刑，併科新台幣
三百萬元以下罰金。


司法院資訊處製作；財團法人民間司法改革基金會備份。
